Sergio SALVADOR MARZAL

Información personal Dir: Avda Meridiana nº 488 5º 1a 08030 Barcelona

Tel: 93-3455003 Mov.:605-805-705 Fecha de nacimiento: 19-01-1975 Lugar de Nacimiento: Barcelona E-mail: sergio_salvador_m@yahoo.es

Perfil Profesional

Ingeniero Técnico de telecomunicaciones, con alta experiencia y formación en el sector ferroviario (entornos de señalización ferroviaria), con aptitud y actitud de liderazgo, desempeño multidisciplinario, creativo, sentido social, con capacidad de autogestión, responsable, disciplinado, cordial, sencillo, honesto y con ganas de trabajar.

Con una experiencia general superior a 6 años, de los cuales 5 son ferroviarios, en: Estudio y planificación por objetivos, consultoría, administración y desarrollo, gerencia de pequeños grupos de trabajo (dentro de los grandes proyectos ferroviarios).

Me gusta el trabajo en equipo, soy comprensivo y proactivo.

Experiencia

Alstom Transporte 24 octubre 2011 – 31 marzo 2012

Alstom Transport es una delegación del **GRUPO ALSTOM**, que se encarga de la parte ferroviaria, dedicada a la construcción de trenes completos (Tranvías, Metros y Alta Velocidad) y señalización ferroviaria.

Cargo: Train Control Engineer

<u>Función</u>: Diseño del **Metro de Lima L1** a nivel funcional (Hw y SW) en base al existente en **Metro Barcelona L9**, modelo Metrópolis. Consiste en:

- Análisis exhaustivo de los equipos y funciones embarcados en metro L9.
- Depuración del software del TCMS de la L9 para su correcta adecuación a los requisitos de Metro de Lima.
- Modificación y corrección de nomenclaturas de las variables así como inserción de variables nuevas (evitando conflictos entre las existentes).
- Modificación de la interfaz DDU de las cabinas en función de las modificaciones realizadas.
- Conocimientos de **RAMS** (EN50126, EN50128 y EN50129)

Bombardier 16 julio 2007 – 3 junio 2011

Bombardier Transportation Es una empresa ferroviaria a nivel de ingeniería y producción. Cubre tanto la creación de trenes completos (Tranvías, Alta Velocidad, People Mover...) como subsistemas embarcados y de vía, mantenimiento y señalización. Con sede central en Canadá, se expande a 26 países y 19 centros de servicio.

Cargo: Signalling Engineer.

<u>Función</u>: Estudio, planificación y puesta en marcha del sistema Cityflo-350 con Ebicab800 para L1 y L3 de **Ferrocarrils Metropolitans de Barcelona** y además un análisis de comunicaciones para el sistema ATO de Metro de Sevilla.

Funciones /logros:

- **Revisión, adecuación y supervisión** de la fibra óptica con personal de Fibercom.
- **Estudio y restructuración** del programa de gestión del tráfico ferroviario llamado **WATO** para L3 y L1.
- **Estudio y aplicación** de migración de fibras para dar servicio de ATP y ATO.
- **Estudio e implementación** de una línea secundaria de fibra para la gestión remota de ambos WATOs (gestores de ATO tren CTC).
- **Supervisión** de instalaciones de cableado y antenas en estaciones para el funcionamiento del ATO.
- **Pruebas de funcionalidad** de las maniobras ATB y STB establecidas en ambas líneas de metro.
- Establecimiento de **nuevas funcionalidades en los enclavamientos** de TMB, mediante la gestión del equipo PC-104.
- Pruebas internas y con cliente de las nuevas funcionalidades de enclavamiento mediante la aplicación **EBISCREEN**.
- Analisis de comunicaciones con una versión de EBiscreen + WATO Para el Metro de Sevilla.
- Supervisión y coordinación de las instalaciones ATP/ATO en la extensión de la L3 con dos nuevas estaciones (Roquetes y Trinitat Nova)
- Planificación y supervisión de las antenas de ATO en estaciones remodeladas.

Getronics 18 Septiembre 2006 – 12 julio 2007

Getronics es una empresa TIC orientada, entre otros entornos, a redes de telecomunicaciones y equipamiento CISCO además de entorno de sistemas Windows, siendo en ambos casos GOLD PARTNER

Cargo: Técnico Networking.

<u>Función</u>: Estudio e implementación de **VoIP** en empresas clientes. Consultor y formador en proyectos de red para grandes empresas.

- Implantación de telefonía IP de CISCO en **Aguas de Barcelona**, **INDO**, **Grupo Expert**, **Grupo Intercom y Emagister**.
- Migración de telefonía analógica a telefonía IP e implantación de cursos de manejo de los teléfonos en CETIR.
- Migración de red de sedes externas y delegaciones pertenecientes a Gas Natural al Desarrollo del Cable de Gas Natural.
- Auditoria de la red ONO. Adecuación del direccionamiento IP de toda su red.

Vodafone Enero 2006 – Abril 2006

Cargo: Técnico de Radio

<u>Función</u>: realización de estudios de calidad de **cobertura 2G** mediante mapas de ruta, revisión de las incidencias vistas a tiempo real y parcial de tanto 2G como de **GPRS** (revisión de estadísticas de errores) y ejecutar acciones oportunas para apaliar los errores surgidos.

Alcorce Telecomunicaciones Octubre 2005 – Noviembre 2005

Cargo: Gestor de red AUNA (ONO)

<u>Función</u>: Realización de inventario de equipos **CISCO** y conexiones de los nodos de AUNA en toda España mediante conexión remota.

Kemit Junio 2005 – Julio 2005

Cargo: Migrador a CITRIX (junio)

<u>Función</u>: Migración de equipos pertenecientes al ayuntamiento de Terrassa y a Organismos públicos pertenecientes al ayuntamiento de Terrassa. El lugar de trabajo fue en el ayuntamiento haciendo la migración de manera remota.

Cargo: migración de equipos (Software como Harware) pertenecientes a TMB (Julio).

<u>Función</u>: Plan renove de los equipos procediendo al análisis de configuración de equipo actual (unidades de red, outlook, impresoras...) para plasmarlo en el equipo nuevo

SioSI Abril 2005

Cargo: Técnico de sistemas y Networking.

<u>Función</u>: gestión del Cisco CallManager Express 3.2 en la resolución de incidencias con la telefonía sobre IP y RDSI.

ITALTEL mayo 2004 – julio 2004

Cargo: Administrador de redes CISCO.

<u>Función</u>: Instalación, configuración y gestión de equipos de red de telefonía IP incluyendo: servidores Call Manager, teléfonos IP (H323, Skinny), routers, switches VLAN de plataforma CISCO.

Formación

Marzo 2013 – Junio 2013:

Post grado en Instalaciones ferroviarias UPC - Vilanova i la Geltrú

1996-2003 Ingeniería Técnica de Telecomunicación,

especialidad en sistemas de telecomunicación:

Universitat de Vic.

Julio 2000-Diciembre 2000 Master de Programación en entornos visuales

para aplicaciones de gestión: ICT

Diciembre 2003 – Julio 2004 Curso Cisco (CNAP) para la

obtención del certificado CCNA

- Centre d'Estudis Santa Eulalia -

Octubre 2004 – Enero 2005: MCSA (Windows Server 2003).

22 junio 2007 - Obtención del certificado AWLANFE de Cisco.

Idiomas

Castellano y catalán como lenguas maternas.

Francés: Nivel B1 Inglés: Nivel B1

Otros datos de interés

Carné de conducir B1 y vehículo propio.

Proyecto final de carrera: GSM-R. Sistema de comunicación ferroviario.

Colegiado en ingeniero de telecomunicaciones (nº 909639)